【裁判字號】    99,抗,655
【裁判日期】    990521
【裁判案由】    停止執行
【裁判全文】
臺灣高等法院民事裁定                   99年度抗字第655號
抗  告  人  樂士股份有限公司
法定代理人  乙○○
相  對  人  台灣電力股份有限公司
法定代理人  甲○○
代  理  人  黃柏夫律師
            黃帥升律師
            陳鵬光律師
            陳誌泓律師
上列當事人間停止執行事件，抗告人對於中華民國99年4月2日臺
灣臺北地方法院99年度審聲字第130號裁定提起抗告，本院裁定
如下：
    主  文
抗告駁回。
抗告費用由抗告人負擔。
    理  由
一、相對人於原法院聲請意旨略以：相對人已就中華工程仲裁協
    會於民國99年1月22日作成之97年工仲協（經）字第019號仲
    裁判斷（下稱系爭仲裁判斷）提起撤銷仲裁判斷之訴（案號
    ：原法院99年度審補字第316號，下稱系爭訴訟），另抗告
    人亦已向原法院聲請系爭仲裁判斷之執行，並經原法院以99
    年度審仲執字第3號裁定准許強制執行，爰陳明願供擔保，
    聲請於系爭訴訟確定前，停止系爭仲裁判斷之執行等語。
二、抗告意旨略以：相對人不服系爭仲裁判斷提起系爭訴訟，觀
    諸系爭訴訟起訴狀內容，相對人均係對系爭仲裁判斷實體上
    法律關係為爭執，顯不符仲裁法第40條第1項各款要件，相
    對人任意指摘系爭仲裁判斷違法，濫行提起系爭訴訟，並據
    以聲請停止執行，乃濫用其程序上權利，阻擾系爭仲裁判斷
    之執行，爰提起抗告，請求廢棄原裁定，駁回相對人於原法
    院之聲請等語。
三、按「強制執行程序開始後，除法律另有規定外，不停止執行
    。有回復原狀之聲請，或提起再審或異議之訴，或對於和解
    為繼續審判之請求，或提起宣告調解無效之訴、撤銷調解之
    訴，或對於許可強制執行之裁定提起抗告時，法院因必要情
    形或依聲請定相當並確實之擔保，得為停止強制執行之裁定
    。」強制執行法第18條定有明文。次按「當事人提起撤銷仲
    裁判斷之訴者，法院得依當事人之聲請，定相當並確實之擔
    保，裁定停止執行。仲裁判斷，經法院撤銷者，如有執行裁
    定時，應依職權併撤銷其執行裁定。」仲裁法第42條亦有明
    文。是當事人依仲裁法第42條規定提起撤銷仲裁判斷之訴時
    ，自屬強制執行法第18條第1項所稱之「法律另有規定」。
四、經查：
（一）相對人主張其已就系爭仲裁判斷提起系爭訴訟，另抗告人
      亦已向原法院聲請系爭仲裁判斷之執行，並經原法院以99
      年度審仲執字第3號裁定准許強制執行等情，有系爭仲裁
      判斷起訴狀收狀收據及上開裁定可按（原審卷第10頁、第
      13至14頁），並經原法院調閱該院99年度審仲訴字第9號
      撤銷仲裁判斷（即99年度審補字第316號改分）卷宗查核
      屬實，相對人於原法院陳明願供擔保，聲請於系爭訴訟確
      定前，停止系爭仲裁判斷之執行，依仲裁法第42條規定，
      自有理由。
（二）原法院審酌相對人提起系爭訴訟，其訴訟標的金額為新台
      幣（下同）369,442,383元，已逾1,500,000元，為得上訴
      第三審案件，並參考各級法院辦案期限實施要點規定，第
      一、二、三審通常訴訟程序審判案件之期限各為1年4月、
      2年、1年，共計4年4個月，因停止執行程序抗告人所受之
      損害為無法即時受償之利息損失，而系爭訴訟之爭點因多
      屬法律上之爭點，於採民事集中審理制度下，系爭訴訟應
      得於2年內審結，再以上開訴訟標的金額即抗告人之債權
      額按法定利率年息5%計算之利息為36,944,238元（計算式
      ：369,442,383元X5％X2年＝36,944,238元，元以下四捨
      五入），及抗告人尚未對相對人為強制執行之聲請，且相
      對人係政府直接或間接持股超過95%之公營事業等一切情
      狀後，認前開擔保金額應以該利息半數取其概數之18,000
      ,000元為適當，而抗告人對該酌定之金額亦未於抗告狀加
      以爭執。
（三）至抗告意旨略以：依相對人提起系爭訴訟之起訴狀內容所
      載，相對人均係對系爭仲裁判斷實體上法律關係為爭執，
      顯不符仲裁法第40條第1項各款要件等語，惟相對人提起
      系爭訴訟是否符合仲裁法第40條第1項各款要件，乃系爭
      訴訟應予評價之問題，核與本件應否停止系爭仲裁判斷執
      行係在於評價仲裁法第42條規定，別為二事，抗告人上開
      之主張，自不可採。
（四）從而，原法院裁定准予相對人提供擔保金18,000,000元後
      ，系爭仲裁判斷於系爭訴訟確定前，應停止執行，並無不
      合。抗告意旨指摘原裁定不當，聲明廢棄，為無理由，應
      予駁回。
五、據上論結，本件抗告為無理由，爰裁定如主文。
中    華    民    國     99    年     5    月   21    日
                  民事第十二庭
                      審判長法  官  陳駿璧
                            法  官  李媛媛
                            法  官  陳邦豪
正本係照原本作成。
本裁定除以適用法規顯有錯誤為理由外，不得再抗告。如提起再
抗告，應於收受後10日內委任律師為代理人向本院提出再抗告狀
。並繳納再抗告費新台幣１千元。
中    華    民    國    99    年    5     月    24    日
                            書記官  李佳樺

司法院資訊處製作；財團法人民間司法改革基金會備份。
